【裁判字號】    99,審訴,73
【裁判日期】    990429
【裁判案由】    毒品危害防制條例
【裁判全文】
臺灣士林地方法院刑事判決              99年度審訴字第73號
公  訴  人  臺灣士林地方法院檢察署檢察官
被      告  甲○○
上列被告因違反毒品危害防制條例案件，經檢察官提起公訴（98
年度毒偵字第1839號），被告於本院準備程序中就被訴事實為有
罪陳述，經本院合議庭裁定由受命法官獨任行簡式程序審理，並
判決如下：
    主  文
甲○○施用第一級毒品，處有期徒刑陸月，如易科罰金，以新臺
幣壹仟元折算壹日；又施用第二級毒品，處有期徒刑肆月，如易
科罰金，以新臺幣壹仟元折算壹日。應執行有期徒刑玖月，如易
科罰金，以新臺幣壹仟元折算壹日。
    事  實
一、甲○○前因施用第一級毒品及第二級毒品案件，經本院以96
    年度毒聲字第542 號裁定送觀察、勒戒後，認有繼續施用毒
    品之傾向，再經本院以97年度毒聲字第392 號裁定送強制戒
    治，於民國98年8 月20日執行完畢釋放出所（接續執行另案
    侵占案件所處徒刑至98年9 月1 日改服社會勞動服務出監，
    此部分不構成累犯），並經臺灣士林地方法院檢察署檢察官
    以98年度戒毒偵字第65號為不起訴處分確定。詎仍不知悔改
    ，於前揭強制戒治執行完畢釋放後5 年內，復基於施用第一
    級毒品、施用第二級毒品之犯意，分別為如下犯行：(一)於98
    年9 月17日凌晨某時許，在臺北市北投區○○○路○ 段354
    巷2 弄6 號住處，以將海洛因摻入香菸後點燃抽盡之方式，
    施用第一級毒品海洛因1 次；(二)於98年9 月17日下午某時許
    ，利用友人在其上開住處密閉房間內將甲基安非他命置入玻
    璃球內燒烤後產生煙霧之機會，吸取該煙霧而施用甲基安非
    他命1 次。嗣經員警於98年9 月18日凌晨4 時許持搜索票前
    往上址搜索，並徵得甲○○之同意後採其尿液送驗，因鑑驗
    結果呈嗎啡、安非他命及甲基安非他命陽性反應，始查悉上
    情。
二、案經臺北市政府警察局信義分局報告臺灣士林地方法院檢察
    署檢察官偵查起訴，並經本院改依簡式程序審理。
    理  由
一、上揭犯罪事實，業據被告甲○○於本院準備程序及審理時迭
    承不諱（參見本院卷第72頁，第75頁至第76頁），又被告為
    警查獲後在警局所排尿液，經送台灣尖端先進生技醫藥股份
    有限公司以EIA 酵素免疫分析法初驗後，再以GC/MS 氣相層
    析/ 質譜儀法複驗，證實該尿液呈嗎啡（即施用海洛因之代
    謝物）、安非他命及甲基安非他命陽性反應，有該公司於98
    年9 月25日出具之濫用藥物檢驗報告及臺北市政府警察局偵
    辦毒品案件尿液檢體委驗單影本（附於偵卷第4 頁至第5 頁
    ）各1 紙附卷可稽。綜上，足認被告自白與事實相符，可以
    採信，本案事證至為明確，被告犯行均堪予認定。查被告前
    因施用第一級毒品及第二級毒品案件，經本院以96年度毒聲
    字第542 號裁定送觀察、勒戒後，認有繼續施用毒品之傾向
    ，再經本院以97年度毒聲字第392 號裁定送強制戒治，於98
    年8 月20日因強制戒治執行完畢釋放出所，並經臺灣士林地
    方法院檢察署檢察官以98年度戒毒偵字第65號為不起訴處分
    確定等情，有臺灣高等法院被告前案紀錄表在卷可考，應甚
    明確，是被告於上開強制戒治執行完畢釋放後5 年內，再犯
    本案施用第一級毒品及第二級毒品之犯行，公訴人提起公訴
    ，於法並無不合，本院自應依法論科。
二、按海洛因為毒品危害防制條例第2 條第2 項第1 款所稱之第
    一級毒品，而甲基安非他命為毒品危害防制條例第2 條第2
    項第2 款所稱之第二級毒品。核被告甲○○所為，係分別犯
    毒品危害防制條例第10條第1 項之施用第一級毒品罪、同條
    例第10條第2 項之施用第二級毒品罪。被告持有第一級毒品
    海洛因、第二級毒品甲基安非他命進而施用，持有毒品之行
    為為施用毒品之當然手段，均不另論以持有毒品罪（最高法
    院74年度台上字第3404號判例意旨參照）。又被告所犯上開
    2 罪，犯意各別，行為互殊，應予分論併罰。爰審酌被告曾
    因施用毒品犯行而送觀察、勒戒及強制戒治，仍不知悛悔，
    復再施用第一級毒品及第二級毒品各1 次，顯見其戒絕毒品
    之決心不堅，惟念其施用毒品乃戕害自己身心健康，尚未危
    及他人，且犯後坦承犯行，態度良好，並其犯罪之動機、目
    的及其智識程度等一切情狀，分別量處如主文所示之刑，並
    各諭知易科罰金之折算標準及依法定其應執行刑，以示懲儆
    。
據上論斷，應依刑事訴訟法第273 條之1 第1 項、第299 條第1
項前段，毒品危害防制條例第10條第1 項、第2 項，刑法第二條
第一項後段、第11條前段、第41條第1 項前段、第八項、第51條
第5 款，判決如主文。
本案經檢察官黃育仁到庭執行職務。
中    華    民    國    99    年    4     月    29    日
                  刑事第一庭法  官  吳祚丞
以上正本證明與原本無異。
如不服本判決應於收受判決後10日內向本院提出上訴書狀，並應
敘述具體理由；其未敘述上訴理由者，應於上訴期間屆滿後20日
內向本院補提理由書（均須按他造當事人之人數附繕本）「切勿
逕送上級法院」。
                            書記官  丁梅芬
中    華    民    國    99    年    4     月    29    日
附錄論罪科刑法條：
毒品危害防制條例第10條第1項、第2 項
施用第一級毒品者，處 6 月以上 5 年以下有期徒刑。
施用第二級毒品者，處 3 年以下有期徒刑。

司法院資訊處製作；財團法人民間司法改革基金會備份。
